臺灣高等法院臺中分院刑事裁定
111年度聲字第948號
聲  請  人  臺灣高等檢察署臺中檢察分署檢察官     
受  刑  人  郭相群




上列聲請人因受刑人數罪併罰有二裁判以上，聲請定其應執行之
刑（聲請案號：111年度執聲字第404號），本院裁定如下：
    主  文
郭相群因犯如附表所示各罪所處之刑，有期徒刑部分應執行有期
徒刑伍年陸月。
    理  由
一、聲請意旨略以：受刑人郭相群（下稱受刑人）因違反毒品危
    害防制條例等數罪，先後經判決確定如附表。數罪中雖有刑
    法第50條第1 項但書所列情形，惟受刑人已請求檢察官聲請
    定應執行刑，有臺灣臺中地方檢察署111年4月1日是否請求
    定應執行刑調查表足稽，應依刑法第50條第2 項、第53條、
    第51條第5 款規定，定其應執行之刑，爰依刑事訴訟法第47
    7 條第1 項聲請裁定等語。
二、按裁判確定前犯數罪者，併合處罰之；數罪併罰，有二裁判
    以上者，依第51條之規定，定其應執行之刑，刑法第50條第
    1 項本文、第53條分別定有明文。又數罪併罰，分別宣告其
    罪之刑，如宣告多數有期徒刑者，於各刑中之最長期以上，
    各刑合併之刑期以下，定其刑期；但不得逾30年，刑法第51
    條第5 款亦有明文。次按法律上屬於自由裁量事項，尚非概
    無法律性之拘束，在法律上有其外部界限及內部界限。前者
    依法律之具體規定，使法院得以具體選擇為適當裁判，此為
    自由裁量之外部界限。後者法院為自由裁量時，應考量法律
    之目的，法律秩序之理念所在，此為自由裁量之內部界限。
    法院為裁判時，二者均不得有所踰越。在數罪併罰而有二裁
    判以上，應定其應執行刑之案件，法院所為刑之酌定，固屬
    自由裁量事項，然對於法律之內、外部界限，仍均應受其拘
    束（最高法院94年度台非字第21號判決意旨參照）。又按刑
    事訴訟法第370條第2 項、第3 項，已針對第二審上訴案件
    之定應執行之刑，明定有不利益變更禁止原則之適用，分屬
    不同案件之數罪併罰，倘一裁判宣告數罪之刑，曾經定其執
    行刑，再與其他裁判宣告之刑（或執行之刑）定其執行刑時
    ，在法理上亦應同受此原則之拘束（最高法院103 年度第14
    次刑事庭會議決議意旨參照），亦即另定之執行刑，其裁量
    所定之刑期，不得較重於前定之執行刑加計後裁判宣告之刑
    （或執行之刑）之總和（最高法院104 年度台抗字第410 號
    裁定意旨參照）。末按數罪併罰中之一罪雖得易科罰金，惟
    因與不得易科之他罪併合處罰結果而不得易科罰金時，原可
    易科部分所處之刑，自亦無庸為易科折算標準之記載，此有
    司法院釋字第144 號解釋意旨可資參照。
三、復按被告所犯數罪有二裁判以上時，其所犯各罪是否合於數
    罪併罰規定，應以各裁判中最初判決確定者為基準，凡在該
    裁判確定前所犯之各罪，均應依刑法第50條、第51條規定，
    定其應執行之刑。數罪併罰案件之實體裁判確定後，即生實
    質之確定力，除因增加經另案判決確定合於數罪併罰之其他
    犯罪，或原定應執行刑之數罪中有部分犯罪，因非常上訴、
    再審程序而經撤銷改判，或有赦免、減刑等情形，致原裁判
    定刑之基礎已經變動，或其他客觀上有責罰顯不相當之特殊
    情形，為維護極重要之公共利益，而有另定應執行刑之必要
    者外，法院應受原確定裁定實質確定力之拘束。又定應執行
    刑，不僅攸關國家刑罰權之行使，於受刑人之權益亦有重大
    影響，除顯無必要或有急迫情形外，法院於裁定前，允宜予
    受刑人以言詞、書面或其他適當方式陳述意見之機會，程序
    保障更加周全（最高法院110年度台抗字第489號裁定意旨參
    照）。
四、經查：
　㈠受刑人因犯違反毒品危害防制條例等罪，經臺灣彰化地方法
    院、臺灣臺中地方法院、本院及最高法院分別判處如附表所
    示之刑，均經分別確定在案，有各該刑事判決及臺灣高等法
    院被告前案紀錄表在卷可稽。其中受刑人所犯如附表編號1 
    所示之罪為不得易科罰金但得易服社會勞動之罪，編號2所
    示之罪為得易科罰金及得易服社會勞動之罪，編號3、4所示
    之罪為不得易科罰金及不得易服社會勞動之罪，固合於刑法
    第50條第1項但書之規定，惟受刑人就上開數罪已請求檢察
    官聲請定應執行刑，有臺灣臺中地方檢察署刑法第50條第1
    項但書案件是否請求定應執行刑調查表在卷可稽，自應依刑
    法第50條第2項之規定，依同法第51條規定裁定定其應執行
    刑。茲檢察官向本院聲請定其應執行之刑，本院審核認聲請
    為正當，應定其應執行之刑。
　㈡受刑人所犯如附表編號3至4所示之5罪曾定應執行有期徒刑5
    年2月確定（本院110年度上訴字第927號判決）。而附表編
    號1、2所示之罪與附表編號3至4所示之罪另定應執行刑，屬
    上開最高法院大法庭裁定意旨所指可重新定應執行刑之情況
    ，尚不生抵觸原確定裁定實質確定力之問題。本院於裁定前
    ，曾通知受刑人如對本件定應執行刑案件有意見欲表達，於
    文到5日內具狀陳述意見，經受刑人表示無意見，有本院111
    中分高刑盈111聲948字第3627號函、送達證書、陳述意見調
    查表、收狀及收文資料查詢清單在卷可憑（本院卷第69至77
    頁），及檢察官建請本院在有期徒刑3年6月以上、5年8月以
    下之範圍內裁量定刑，考量刑罰邊際效應及受刑人所生痛苦
    程度、受刑人復歸社會之可能性，附表編號1、2之罪與編號
    3、4之罪相較，犯罪型態有所差異，且侵害法益不同，可見
    受刑人透過各罪顯示之人格面不盡相同，宜於裁量區間酌定
    較高之執行刑，有臺灣高等檢察署臺中檢察分署檢察官意見
    書在卷可佐（本院卷第9至10頁）。參照前揭所述，本院就
    編號1至4所示各罪再定應執行之有期徒刑，應予審酌前開裁
    判內、外部界限之範圍，並斟酌受刑人所犯大致為洗錢、不
    能安全駕駛、毒品（分屬販賣第三級毒品、販賣第三級毒品
    未遂）等類型犯罪，毒品犯罪時間集中於109年9月至10月間
    ，與販賣毒品助長毒品氾濫，對社會風氣及治安影響深遠，
    前述犯罪行為之不法及罪責程度、各罪之關聯性、犯罪情節
    、次數及行為態樣、數罪所反應受刑人之人格特性與傾向、
    對受刑人施以矯正之必要性、受刑人復歸社會之可能性等，
    就其所犯前揭各罪為整體非難評價，另參酌曾定應執行刑部
    分之折算比例，定其應執行刑如主文所示。
　㈢至於受刑人所犯如附表編號1所示之罪另所處併科罰金新臺幣
    （下同）4萬元，罰金如易服勞役，以1000元折算1 日之罰
    金刑，則不在本件定應執行刑之列，仍應與本件附表所示各
    罪所定之應執行刑併執行之。另附表編號2 已執行完畢部分
    ，執行檢察官於執行本件所定執行刑時，自應予以扣除，俾
    免受刑人誤會，附此敘明。
據上論斷，應依刑事訴訟法第477條第1 項，刑法第50條第2 項
、第53條、第51條第5 款，裁定如主文。
中　　華　　民　　國　　111 　年　　4 　　月　　28　　日
        　　刑事第八庭    審判長法　官  林  清  鈞
　　　　　 　　　　　　　　　   法　官  黃  小  琴
　　　　　　　　 　　　　　　　 法　官  郭  瑞  祥
以上正本證明與原本無異。     
如不服本裁定，得於收受送達後5日內向本院提出抗告書狀(須附
繕本)。因疫情而遲誤不變期間，得向法院聲請回復原狀。

                               書記官  賴  淵  瀛
　　　　　　　　　　　　　　　 
中　　華　　民　　國　　111 　年　　4 　　月　　29　　日
附表：受刑人郭相群定其應執行之刑案件一覽表
 編　　　　　號  1 2 3  罪　　　　　名  幫助犯洗錢防制法之一般洗錢 不能安全駕駛致交通危險 毒品危害防制條例之販賣第三級毒品  宣　　告　　刑  有期徒刑3月， 併科罰金4萬元（併科罰金部分不在聲請定刑範圍內） 有期徒刑3月 有期徒刑3年6月（共4罪）     編號3至4曾定應執行有期徒刑5年2月  犯　罪　日　期  ⑴109年2月17日前之某時至19日 ⑵109年2月11日前之某時至25日 ⑶108年9月前之某時至109年3月10日 ⑷109年2月25日前之某時至3月20日 110年2月18日 109年9月13日、 109年9月17日、 109年9月18日、 109年9月22日 偵查（自訴）機關年   度   案   號  臺灣彰化地方檢察署109年度偵字 第5634、8012號 臺灣臺中地方檢察署110年度速偵字 第1040號 臺灣臺中地方檢察署109年度偵字第31337號 最　後　　事 實 審 法　　院 臺灣彰化地方法院 臺灣臺中地方法院 臺灣高等法院臺中分院  案　　號 109年度金訴字第113號 110 年度中交簡字第543號 110年度上訴字第927號  判決日期 110 年2 月4 日 110 年3 月23日 110 年8 月4 日 確　 定　　判　 決 法　　院 臺灣彰化地方法院 臺灣臺中地方法院 最高法院  案　　號 109年度金訴字第113號 110 年度中交簡字第543號 111年度台上字第91號  判　　決確定日期 110 年3 月29日  110 年5 月3 日  111 年1 月26日  是否為得易科罰金、社會勞動之案件  不得易科罰金、 得易服社會勞動 是 否 備註  臺灣臺中地方檢察署110年度執助字第916號、臺灣彰化地方檢察署110年度執字第1963號 臺灣臺中地方檢察署110年度執字第6308號（已執行完畢） 臺灣臺中地方檢察署111年度執字第2749號 
附表：受刑人郭相群定其應執行之刑案件一覽表
 編　　　　　號  4    罪　　　　　名  毒品危害防制條例之販賣第三級毒品未遂    宣　　告　　刑  有期徒刑1年10月     編號3至4曾定應執行有期徒刑5年2月    犯　罪　日　期  109年10月14日   偵查（自訴）機關年   度   案   號  臺灣臺中地方檢察署109年度偵字第31337號   最　後　　事 實 審 法　　院 臺灣高等法院臺中分院    案　　號 110年度上訴字第927號    判決日期 110 年8 月4 日   確　 定　　判　 決 法　　院 最高法院    案　　號 111年度台上字第91號    判　　決確定日期 111 年1 月26日    是否為得易科罰金、社會勞動之案件  否   備註  臺灣臺中地方檢察署111年度執字第2749號